【裁判字號】    90,簡上,12
【裁判日期】    900626
【裁判案由】    毒品危害防制條例
【裁判全文】
臺灣桃園地方法院刑事判決                            九十年度簡上字第一二號
    上  訴  人  臺灣桃園地方法院檢察署檢察官
    被      告  甲○○
右列上訴人因被告違反毒品危害防制條例案件，不服本院中壢簡易庭中華民國八十九
年十月十八日八十九年度壢簡字第一二六七號第一審簡易判決（檢察官聲請簡易判決
處刑聲請書案號：八十九年度毒偵緝字第四九八號）提起上訴及移送併案審理（臺灣
桃園地方法院檢察署八十九年度毒偵字第五四六七、九十年毒偵字第四０三號），經
本院管轄之第二審地方法院合議庭改依通常程序審理，茲判決如左：
    主  文
原判決撤銷。
甲○○連續施用第二級毒品，累犯，處有期徒刑柒月。
扣案之小塑膠袋壹只，沒收之。
    事  實
一、甲○○前曾於民國八十五年間，因違反麻醉藥品管理條例案件，經本院判處有期
    徒刑九月確定，於八十六年八月十日執行完畢，復因施用毒品案件，經本院以八
    十七年度毒聲字第三０二０號裁定送觀察、勒戒後，認有繼續施用毒品傾向，後
    經本院以八十七年度毒聲字第三五一八號裁定送強制戒治，嗣於強制戒治期間停
    止戒治，交付保護管束期滿，由臺灣桃園地方法院檢察署於八十九年一月二十一
    日，以八十九年度戒偵字第四四號不起訴處分確定。詎甲○○猶不知悛悔，復基
    於概括之犯意，於前開不起訴處分後之五年內，自八十九年三月底起，迄同年八
    月十七日止，或於其車上（停於桃園縣楊梅鎮內）、或於綽號「阿文」（年籍姓
    名不詳）之友人位於桃園縣楊梅鎮住處、或於其另一年籍姓名不詳之友人位於龍
    潭、關西附近之住處，連續非法施用第二級毒品安非他命多次。為警先於八十九
    年四月二十二日凌晨二時許，在桃園縣楊梅鎮○○路七九八號二樓其住處房內，
    扣得內含微量第二級毒品安非他命之小塑膠袋（淨重０．０一三三公克，已鑑析
    用罄）乙只，經移送臺灣桃園地方法院檢察署由檢察官諭令交保飭回後；繼又於
    八十九年七月十六日晚上二十時至二十一時許，在桃園縣楊梅鎮路旁，為警查獲
    ；嗣又於八十九年八月十七日上午七時三十分許，在桃園縣楊梅鎮○○路七九八
    號其住處經通緝逮捕到案，經本院以八十九度毒聲字第三九二七號裁定執行強制
    戒治中。
二、案經桃園縣警察局楊梅分局、新竹縣警察局新埔分局移送臺灣桃園地方法院檢察
    署檢察官偵查起訴及移送併案審理。
    理  由
一、右揭犯罪事實，業經被告甲○○坦承不諱，而被告三度為警查獲，分別於八十九
    年四月二十二日、同年七月十七日、同年八月十七日為警採取之尿液，經送鑑定
    結果，均呈第二級毒品安非他命之陽性反應乙節，有桃園縣衛生局八十九年五月
    十二日、八十九年八月二十五日不法藥物尿液檢定書、新竹縣衛生局尿液檢驗單
    等各乙紙在卷足憑。此外，並有內含微量安非他命顆粒之小塑膠袋乙只扣案可資
    佐證，而該小塑膠袋內顆粒經送鑑定，確含有甲基安非他命成份（已鑑析用罄）
    乙節，亦有憲兵司令部刑事鑑識中心鑑驗通知書乙紙附卷可佐，足證被告之自白
    與事實相符。再查被告前即因施用毒品案件，經本院以八十七年度毒聲字第三０
    二０號裁定送觀察、勒戒後，認有繼續施用毒品傾向，後經本院以八十七年度毒
    聲字第三五一八號裁定送強制戒治，嗣於強制戒治期間停止戒治，交付保護管束
    期滿，由臺灣桃園地方法院檢察署於八十九年一月二十一日，以八十九年度戒偵
    字第四四號不起訴處分確定，其於五年內，再犯違反毒品危害防制條例第十條之
    罪，再經本院以八十九度毒聲字第三九二七號裁定執行強制戒治之事實，有臺灣
    桃園地方法院檢察署刑案資料查註紀錄表、臺灣高等法院被告全國前案紀錄表、
    本院八十九年度毒聲字第三九二七號裁定書附卷可參。綜上，本件事證明確，被
    告犯行洵堪認定。
二、核被告甲○○所為，係犯毒品危害防制條例第十條第二項之罪。被告施用第二級
    毒品前之持有第二級毒品行為，其持有之低度行為應為施用之高度行為所吸收，
    故不再論其非法持有第二級毒品罪。又被告多次施用第二級毒品犯行，時間緊接
    ，所犯構成要件相同，顯係基於概括之犯意為之，依連續犯規定論以一罪，並依
    法加重其刑。被告前曾於八十五年間，因違反麻醉藥品管理條例案件，經本院判
    處有期徒刑九月確定，於八十六年八月十日執行完畢，此有臺灣高等法院被告全
    國前案紀錄表、臺灣桃園地方法院檢察署刑案資料查註紀錄表、臺灣桃園地方法
    院檢察署檢察官執行指揮書附卷足稽，其於五年內再犯本案有期徒刑以上之罪，
    係屬累犯，應依刑法第四十七條之規定遞加重其刑。公訴人就被告自八十九年三
    月底起迄同年八月十七日止，除八十九年四月二十二日二時許起回溯九十六小時
    該次施用第二級毒品之犯行外，其餘期間之施用第二級毒品犯行部分雖未加以起
    訴，然該部分既與已起訴部分具有連續犯之裁判上一罪關係，為起訴效力所及，
    本院自應併予審究。原審據以論罪科刑，固非無見，惟扣案之安非他命經本院送
    驗業已鑑析用罄，原審未予送驗且逕依毒品危害防制條例第十八條第一項前段之
    規定宣告沒收銷燬，尚有未洽。另檢察官上訴意旨謂原審對被告除八十九年四月
    二十二日二時許起回溯九十六小時該次以外之施用第二級毒品犯行未及審酌，而
    未及對被告論以連續犯，為有理由，且原判決亦有上述可議，應由本院將原判決
    撤銷改判。爰審酌被告犯罪之動機、目的，及其甫於強制戒治後停止戒治交付保
    護管束期滿，由臺灣桃園地方法院檢察署檢察官不起訴處分確定後，竟仍繼續施
    用毒品，顯見其意志不堅；惟念其犯後坦承犯行，且其施用毒品係自戕之行為，
    尚無害及他人等一切情狀，量處如主文所示之刑，以資懲儆。至前開扣案之內含
    微量第二級毒品安非他命之小塑膠袋乙只，因袋內安非他命已鑑析用罄，惟該小
    塑膠袋為被告所有供裝安非他命施用犯罪之物，業據被告於警訊中供承不諱，爰
    依刑法第三十八條第一項第二款之規定併宣告沒收。
三、本件有刑事訴訟法第四百五十一條之一第四項但書第一款情形，依同法第四百五
    十二條規定，應適用通常程序審判，附此敘明。
據上論斷，應依刑事訴訟法第四百五十五條之一第三項、第四百五十二條、第三百六
十九條第一項前段、第三百六十四條、第二百九十九條第一項前段，毒品危害防制條
例第十條第二項，刑法第十一條前段、第五十六條、第四十七條、第三十八條第一項
第二款，判決如主文。
本案經檢察官鄭重文到庭執行職務。
中        華        民        國      九十      年    六    月  二十六  日
                                臺灣桃園地方法院刑事第六庭
                                    審判長法  官
                                          法  官
                                          法  官


司法院資訊處製作；財團法人民間司法改革基金會備份。
